【裁判字號】    99,交聲,333
【裁判日期】    990322
【裁判案由】    交管條例聲異
【裁判全文】
臺灣板橋地方法院交通事件裁定
原處分機關  交通部公路總局臺北區監理所
異  議  人
即受處分人  甲○○
上列異議人即受處分人因違反道路交通管理處罰條例案件，對於
交通部公路總局臺北區監理所民國98年12月29日所為之北監營裁
字第裁40─A00XFW088號處分，聲明異議，本院裁定如下：
    主  文
異議駁回。
    理  由
一、按汽車駕駛人迴車時，在禁止左轉路段迴車者，處新臺幣（
    下同）六百元以上一千八百元以下罰鍰，並記違規點數一點
    ，道路交通管理處罰條例第四十九條第三款、第六十三條第
    一項第一款分別定有明文。
二、本件原處分認異議人即受處分人甲○○於民國九十八年四月
    六日七時四十七分許，駕駛車號０七三－ＣＮ號營業小客車
    ，行經臺北市○○路、許昌街口之禁止左轉路段，由北迴轉
    往北行駛，為臺北市政府警察局中正第一分局交通分隊執勤
    員警當場攔停舉發。嗣受處分人於應到案日期前提出申訴，
    經舉發機關調查結果，仍認受處分人確有上開在禁止左轉路
    段迴車之違規行為，原處分機關乃依道路交通管理處罰條例
    第四十九條第三款、第六十三條第一項第一款（原裁決書漏
    未記載第一款，惟不影響其裁決效力）及違反道路交通管理
    事件統一裁罰基準表規定，裁處罰鍰九百元，並記違規點數
    一點。
三、異議意旨略以：臺北市○○路北往南走至許昌街口，設有「
    禁止左轉」標誌，沒有設立「禁止迴轉」標誌，因許昌街為
    單行道，實警告提醒駕駛人勿左轉，誤闖進入單行道，用意
    甚為明確，並非車輛到此路口限制迴轉云云。
四、經查：本件異議人於上述時間駕駛車號０七三－ＣＮ號營業
    小客車，沿臺北市○○路北往南方向行駛至設有「禁止左轉
    」標誌之公園路、許昌街口，由北迴轉往北行駛，為警當場
    攔停舉發之事實，為異議人所不爭執，並有臺北市政府警察
    局舉發違反道路交通管理事件通知單影本、臺北市政府警察
    局中正第一分局九十八年五月五日北市警中正一分交字第０
    九八三０八二八九００號函影本各一件及異議人所提出之現
    場照片二幀附卷可稽，依前開現場照片所示，臺北市○○路
    、許昌街口北往南方向之行車管制號誌燈桿上設有「禁止左
    轉」標誌，清晰可辨，足以告示汽車駕駛人該路段禁止左轉
    ，異議人駕車逕行迴轉，其在禁止左轉路段迴車之違規事實
    ，已堪認定。雖異議人執上開情詞置辯，惟按汽車迴車時，
    禁止左轉路段，不得迴車；又禁止迴車標誌，用以告示車輛
    駕駛人在前段道路行車，不准迴車。設於禁止迴車之地點。
    已設有禁止左轉標誌或標劃分向限制線、禁止超車線之路段
    ，得免設之，道路交通安全規則第一百零六條第三款，道路
    交通標誌標線號誌設置規則第七十五條分別規定甚明，準此
    ，凡禁止左轉路段即不得迴車，不以該地點同時設置「禁止
    左轉」及「禁止迴車」之標誌為必要，則異議人既考領有合
    法之駕駛執照，且以駕駛為業，對於上開規定當之知甚詳，
    縱該路段未設有「禁止迴車」之標誌，亦無礙於異議人確有
    在禁止左轉路段迴車違規事實之認定。是異議人所辯，洵屬
    無據，委無可採。
五、綜上，本件事證明確，異議人於前揭時、地在禁止左轉路段
    迴車之違規事實，堪以認定。從而，原處分機關據以援引前
    揭規定，裁處異議人罰鍰九百元，並記違規點數一點，於法
    並無違誤。本件異議為無理由，應予駁回。
據上論斷，應依道路交通管理處罰條例第八十七條第二項，道路
交通案件處理辦法第十九條，裁定如主文。
中    華    民    國    99    年    3     月    22    日
                    交通法庭    法  官  劉  安  榕
以上正本證明與原本無異
如不服本裁定，應於裁定送達後5 日內敘明抗告理由，向本院提
出抗告狀。
                                書記官  陳  盈  真
中    華    民    國    99    年    3     月    22    日

司法院資訊處製作；財團法人民間司法改革基金會備份。
